臺灣臺南地方法院刑事判決
111年度交易字第321號
公  訴  人  臺灣臺南地方檢察署檢察官
被      告  辜弘奇


上列被告因公共危險案件，經檢察官提起公訴（111年度偵字第4
683號），本院判決如下：
    主  文
辜弘奇吐氣所含酒精濃度達每公升零點二五毫克以上而駕駛動力
交通工具，累犯，處有期徒刑拾月。
    犯罪事實
一、辜弘奇於民國111年2月12日18時許起至同日20時許止，在臺
    南市○區○○路0段00巷0號之住處飲用啤酒後，基於不能安全
    駕駛致交通危險之犯意，於同日20時許，自該處騎乘車牌號
    碼000-000號普通重型機車行駛於公共道路上。嗣於同日20
    時58分許，行經臺南市○區○○路0段000號前經警攔檢盤查，
    並於同日21時20分，當場測得其吐氣所含酒精濃度達每公升
    0.64毫克，因而查獲上情。
二、案經臺南市政府警察局第六分局報告臺灣臺南地方檢察署檢
    察官偵查起訴。
    理  由
一、按被告以外之人於審判外之陳述，雖不符刑事訴訟法第159
    條之1至之4之規定，而經當事人於審判程序同意作為證據，
    法院審酌該言詞陳述或書面陳述作成時之情況，認為適當者
    ，亦得為證據；當事人、代理人或辯護人於法院調查證據時
    ，知有第159條第1項不得為證據之情形，而未於言詞辯論終
    結前聲明異議者，視為有前項之同意，刑事訴訟法第159條
    之5定有明文。查本案以下所引用屬傳聞證據性質之證據，
    被告於本院審理時表示無意見（見本院卷第33頁），且未於
    言詞辯論終結前聲明異議，本院審酌該證據作成之情況，認
    均無不適當情事，依刑事訴訟法第159條之5規定，均有證據
    能力。
二、訊據被告雖坦承有酒後駕車行為，惟矢口否認有何犯刑法第
    185條之3第1項第1款公共危險罪之犯行，辯稱：伊慢慢騎，
    為什麼要一直判云云。經查：
(一)被告於111年2月12日18時許起至同日20時許止，在臺南市○
    區○○路0段00巷0號之住處飲用啤酒後，於同日20時許之間，
    自該處騎乘車牌號碼000-000號普通重型機車行駛於公共道
    路上，嗣於同日20時58分許，行經臺南市○區○○路0段000號
    前經警攔檢盤查，並於同日21時20分測得其吐氣所含酒精濃
    度達每公升0.64毫克等事實，業據被告坦承不諱，並有臺南
    市政府警察局道路當事人酒精測定紀錄表、財團法人工業技
    術研究院呼氣酒精測試器檢定合格證書各1紙在卷可稽。是
    以，被告於上揭時間、地點酒後駕車且為警測得其吐氣所含
    酒精濃度達每公升0.64毫克等事實，堪以認定。
(二)被告雖以前詞置辯，惟查被告酒後騎乘上開機車行駛於公共
    道路上，為警攔查後測得吐氣所含酒精濃度達每公升0.64毫
    克，其有吐氣所含酒精濃度達每公升零點二五毫克以上而駕
    駛動力交通工具之行為至為明確，其顯具有不能安全駕駛致
    交通危險之犯意，縱使其確實騎很慢，亦已駕駛動力交通工
    具行駛於公共道路上，其上開辯解顯與本案犯罪構成要件無
    關，自無可採。
(三)綜上，本案事證明確，被告犯行堪以認定，自應依法論罪科
    刑。　　
三、論罪科刑
(一)核被告所為，係犯刑法第185條之3第1項第1款之吐氣所含酒
　　精濃度達每公升零點二五毫克以上而駕駛動力交通工具罪。
(二)又查被告前因犯酒後駕車之公共危險案件，經本院以108年
    度交簡字第1088號判決判處有期徒刑6月及併科罰金新臺幣1
    0萬元確定，於109年2月10日執行完畢，此有臺灣高等法院
    被告前案紀錄表1份在卷可稽，其於有期徒刑執行完畢後5年
    內，故意再犯本件有期徒刑以上之罪，為累犯，應依刑法第
    47條第1項規定加重其刑。至司法院釋字第775號解釋，依解
    釋文及理由之意旨，係指構成累犯者，不分情節，一律加重
    最低本刑，於不符合刑法第59條所定要件之情形下，致生行
    為人所受之刑罰超過其所應負擔罪責之個案，不符罪刑相當
    原則、比例原則。於此範圍內，在修正前，為避免發生上述
    罪刑不相當之情形，法院就該個案應裁量是否加重最低本刑
    ；依此，該解釋係指個案應量處最低法定刑、又無法適用刑
    法第59條在內減輕規定之情形，法院應依此解釋意旨裁量不
    予加重最低本刑（最高法院108年度台上字第338號判決意旨
    參照）。查本件依被告構成累犯及犯罪之情節，並無上開情
    事，自仍有累犯加重其刑規定之適用，併此敘明。
(三)爰審酌被告不包括前述構成累犯部分，分別於96年、106年
    、107年間，共3次犯酒後駕車案件，分別經法院以判決判刑
    確定，並執行完畢，其應知悉酒後不能駕駛動力交通工具及
    酒後駕車之危險性，詎被告仍未引以為戒，再度於酒後駕駛
    機車上路，顯見其除漠視自己安危，尤枉顧法律禁止規範與
    公眾道路通行之安全，對交通往來顯已造成高度危險。復參
    酌被告為警查獲時經警測得吐氣酒精濃度達每公升0.64毫克
    之程度、犯罪動機、犯罪所生危害（未肇事）、智識程度（
    高中畢業）、家庭（需扶養二名外甥）、經濟狀況（目前無
    業）及於本院審理時否認犯行之態度等一切情狀，量處如主
    文所示之刑。
據上論斷，應依刑事訴訟法第299條第1項前段，刑法第185條之3
第1項第1款、第47條第1項段，刑法施行法第1條之1第1項，判決
如主文。
本案經檢察官鄭聆苓提起公訴，檢察官李佳潔到庭執行職務。
中　　華　　民　　國　　111 　年　　4 　　月　　27　　日
　　　　　　　　　刑事第六庭    法　官　陳鈺雯
以上正本證明與原本無異。
如不服本判決應於收受送達後20日內向本院提出上訴書狀，並應
敘述具體理由。其未敘述上訴理由者，應於上訴期間屆滿後20日
內向本院補提理由書(均須按他造當事人之人數附繕本) 「切勿
逕送上級法院」。
                                書記官  洪儀珊　
中　　華　　民　　國　　111 　年　　4 　　月　　27　　日
附錄本案論罪科刑法條：
刑法第185條之3第1項第1款
駕駛動力交通工具而有下列情形之一者，處二年以下有期徒刑，
得併科二十萬元以下罰金：
一、吐氣所含酒精濃度達每公升零點二五毫克或血液中酒精濃度
    達百分之零點零五以上。